臺灣士林地方法院交通事件裁定　　　　　　　　　　九十三年度交聲字第八○五號
　　原處分機關　臺北市交通事件裁決所
　　異　議　人
　　即受處分人　甲○○
右列受處分人因違反道路交通管理處罰條例案件，對於臺北市交通事件裁決所九十三
年八月三十一日所為之處分（原處分案號：北市裁三字第裁二二—一ＡＸ00000
00號），聲明異議，本院裁定如左：
    主  文
異議駁回。
    理  由
一、按汽車駕駛人停車時，在禁止臨時停車處所停車者，處新台幣六百元以上一千二
    百元以下罰鍰。道路交通管理處罰條例第五十六條第一項第一款定有明文。又設
    有禁止臨時停車標誌、標線之處所不得停車或臨時停車，道路交通安全規則第一
    百十一條第一項第三款、第一百十二條第一項第一款亦定有明文可參。再按紅實
    線標線，設於路側，用以禁止臨時停車，道路交通標誌標線號誌設置規則第一四
    九條第一項第一款第五目復定有明文甚明。
二、本件異議人即受處分人鄭義滄於民國九十三年六月六日上午十時二十四分許，駕
    駛車牌號碼ＤＪ—四八五八自小客車，在臺北市○○○路○段一巷劃有紅實線標
    線之路段臨時停車，經士林分局社子派出所警員拍照並掣單舉發，認其違反道路
    交通管理處罰條例第五十六條第一項第一款之規定，並經原處分機關即臺北市交
    通事件裁決所依上開規定及違反道路交通管理事件統一裁罰標準及處理細則等規
    定，於九十三年八月三十一日裁處受處分人罰鍰新台幣（下同）九百元。
三、受處分人聲明異議理由則以：(一)依據臺北市停車管理處在牆面告示，該處巷弄內
    紅線劃定係供垃圾車出入停放之用，因舉發日九十三年六月六日係星期假日，臺
    北市停止收取垃圾，伊在該處臨時停車為應變之舉；(二)經該巷內居民告知該處劃
    理答案云云，資為抗辯。
四、經查：
  (一)受處分人確實於右揭時地將上開車輛停放於禁止臨時停車處所之事實，有取締照
    片一幀附卷可稽，該違規地點確實劃設有紅實線標線，受處分人違規情事至為明
    確。此外，並有臺北市政府警察局九十三年六月六日北市警交大字第ＡＸ000
    0000號舉發違反道路交通管理事件通知單、臺北市政府警察局士林分局九十
    三年七月三十日北市警士分交字第○九三六二九七二六○○號書函、臺北市交通
    事件裁決所九十三年七月二十三日北市裁四字第○九三三七八六三八一○號函、
    九十三年八月三十一日北市裁三字第裁二二—ＡＸ0000000號違反道路交
    通管理事件裁決書各一份在卷可佐。
  (二)受處分人雖以上開情詞置辯，然在劃有紅實線標線之處所本即禁止臨時停車，揆
    諸首揭規定即明。受處分人係持有合法駕駛執照之人，對於上揭道路交通管理處
    罰條例、道路交通安全規則之規定當知之甚詳，既然該處路側劃有紅實線標線，
    顯係禁止臨時停車之處所，豈容任意停放車輛，是受處分人辯以該處專供垃圾車
    出入停放，自行揣測垃圾車未出勤時即可臨時停放，並據為免罰之理由，洵屬無
    據。
  (三)又受處分人雖指稱該禁止停車路段之紅實線應係該巷弄內民人自行劃設，然經本
    院依職權向臺北市政府交通管制工程處函查，經該處以九十三年九月二十四日北
    市交工程字第○九三三○一三二六○○號書函函覆稱：「本市○○○路○段一巷
    （如附照片處）之紅線，經查係本處所劃設，‧‧‧」等語，有該書函一份附卷
    可憑，足證受處分人所辯要屬臆測之詞，自無可採。
  (四)綜上所陳，受處分人有違規在禁止臨時停車處所停車之事實甚明，其所辯無非圖
    卸之詞，均無足採。從而原處分機關據以援引首揭規定，裁處罰鍰九百元，並無
    不當。本件聲明異議為無理由，應予駁回。
據上論斷，應依道路交通案件處理辦法第十九條，裁定如主文。
中　　　華　　　民　　　國　　九十三　　年　　 十一 　　月　　 十五 　　日
                                  臺灣士林地方法院交通法庭
                                      法　官  李  昆  霖
右正本證明與原本無異。
如不服本裁定，應於送達後五日內，向本院提出抗告狀。
                                      書記官  陳  佳  伶
中　　　華　　　民　　　國　　九十三　　年　　 十一 　　月　　 十七 　　日
